臺灣雲林地方法院刑事判決
111年度簡上字第11號
上  訴  人  臺灣雲林地方檢察署檢察官
被      告  陳桂林


上列上訴人因被告涉犯妨害名譽案件，不服本院斗六簡易庭中華
民國111 年2 月21日110 年度六簡字第323 號第一審刑事簡易判
決（聲請簡易判決處刑書案號：110 年度偵字第8435號），提起
上訴，本院管轄之第二審合議庭判決如下：
    主      文
上訴駁回。
    事實及理由
壹、程序部分
一、按民國110 年6 月16日修正公布、同年月18日施行之刑事訴
　　訟法第348 條規定：「上訴得對於判決之一部為之。對於判
　　決之一部上訴者，其有關係之部分，視為亦已上訴。但有關
　　係之部分為無罪、免訴或不受理者，不在此限。上訴得明示
　　僅就判決之刑、沒收或保安處分一部為之。」次按同法第45
　　5 條之1 第3 項規定：「第一項之上訴，準用第三編第一章
　　及第二章除第361 條外之規定。」末按同日修正公布、施行
　　之刑事訴訟法施行法第7 條之13規定：「中華民國110 年5
　　月31日修正通過之刑事訴訟法施行前，已繫屬於各級法院之
　　案件，於施行後仍適用修正前刑事訴訟法第348 條規定；已
　　終結或已繫屬於各級法院而未終結之案件，於施行後提起再
    審或非常上訴者，亦同。」經查，本案為檢察官對本院第一
　　審刑事簡易判決不服提起上訴，其上訴程序，依刑事訴訟法
　　第455 條之1 第3 項規定，應準用同法第3 編第1 章之規定
　　，而本案上訴案件，係於刑事訴訟法第3 編第1 章之第348
　　條規定修正施行後之111 年3 月15日繫屬於本院，此有臺灣
　　雲林地方檢察署111 年3 月15日雲檢原正111 請上18字第11
　　19007372號函上所蓋之本院收文戳章（本院簡上卷第7 頁）
　　存卷可稽，是本案上訴之效力及範圍，應依現行刑事訴訟法
　　第348 條規定以為判斷。
二、原審於111 年2 月21日，以110 年度六簡字第323 號判決認
　　定被告陳桂林犯誹謗罪，處拘役25日，如易科罰金，以新臺
　　幣（下同）1 千元折算1 日。嗣檢察官不服提起上訴，徵諸
　　檢察官上訴書（案號：111 年度請上字第18號）所載：原判
　　決諭知被告犯誹謗罪，處拘役25日，如易科罰金，以1 千元
　　折算1 日。固非無見，惟被告迄今均無向告訴人道歉、賠償
　　等舉措，亦未與告訴人達成和解，徵以平日素行，量處上開
　　刑度應不足充分評價而有所過輕等語（本院簡上卷第9 頁）
　　，及公訴人於本院審理程序時所稱：「（本件由檢察官上訴
　　，上訴理由為何？）如上訴書所載。（本案調查證據完畢開
　　始辯論，請檢察官論告。）本件被告坦承犯行，惟被告至今
　　尚未與告訴人達成和解，原審已量處被告拘役25日，應屬過
　　輕。」（本院簡上卷第50、54頁）之上訴理由，可知檢察官
　　僅對原審判決以量刑過輕為由提起上訴，而該量刑部分與原
　　審判決事實及罪名、沒收之認定，依前開新修正刑事訴訟法
　　第348 條後段規定，得分離審查，又被告對原審判決並無爭
　　執，而未提起上訴，本院爰僅就原審判決之量刑部分進行審
　　理，合先敘明。
貳、實體部分
一、經本院審理結果，因檢察官表示僅就原審判決關於量刑部分
　　提起上訴，業如前述，故關於本案犯罪事實、認定犯罪事實
　　所憑之證據及理由、所犯罪名、科刑理由等節之認定，均如
　　本院第一審刑事簡易判決書所載（如附件）。
二、檢察官上訴意旨略以：被告迄今均未向告訴人為道歉、賠償
　　等舉措，復未與告訴人達成和解，徵以被告平日素行，原審
　　判決所量處之刑度，尚不足充分評價被告本案行為責任而失
　　之過輕，爰依法提起上訴，請求撤銷原審判決，並更為妥適
　  之判決等語。
三、按量刑係法院就繫屬個案犯罪所為之整體評價，乃事實審法
　　院之職權裁量事項，而量刑判斷當否之準據，則應就判決整
　　體觀察為綜合考量，不可擷取其中片段遽為評斷。苟其量刑
　　已以行為人之責任為基礎，並斟酌刑法第57條各款所列情狀
　　，在法定刑度內酌量科刑，無偏執一端，或濫用其裁量權限
　　，致明顯失出失入情形，自不得任意指為不當或違法（最高
　　法院75年度台上字第7033號、104 年度台上字第2577號判決
　　意旨參照）。經查，原審審酌「被告為智識成熟之成年人，
　　於案發時不但為新興宮委員，復為里長，屬鄉里間公眾人物
　　，其言論較一般人更具影響力，卻不思以理性方式與告訴人
　　溝通，反而公然侮辱及誹謗告訴人，貶損告訴人人格、名譽
　　，所為實有不該。另衡及被告犯後坦承犯行，迄未與告訴人
　　達成和解，彌補告訴人所受損害（經本院電詢告訴人，告訴
　　人表示無意願調解，有本院公務電話紀錄單1 紙存卷可查）
　　；再參以被告前科素行，有臺灣高等法院被告前案紀錄表1
　　份在卷供參，與其於警詢時自陳國中畢業，經濟狀況小康」
　　等一切情狀，量處被告拘役25日，並諭知易科罰金之折算標
　　準，顯見原審判決關於科刑之部分，已依刑法第57條各款所
　　列情狀予以通盤考量，並以之為量刑準據，且已詳細說明量
　　處此一刑度之理由，經核並無量刑輕重相差懸殊等裁量權濫
　　用之情事，而檢察官上訴請求從重量刑之理由，並未逸脫原
　　審量刑審酌因素之範圍，尚不足以動搖原審判決之量刑基礎
　　，自難認檢察官本案上訴為有理由，應予駁回。
四、本案被告經合法傳喚，無正當理由未於審判期日到庭，爰依
　　刑事訴訟法第455 條之1 第3 項準用同法第371 條之規定，
　　不待其陳述，逕行判決。
據上論斷，應依刑事訴訟法第455 條之1 第1 項、第3 項、第37
1 條、第373 條、第368 條，判決如主文。
本案經檢察官林柏宇聲請以簡易判決處刑及提起上訴，檢察官謝
宏偉到庭執行職務。
中　　華　　民　　國　　111 　年　　5 　　月　　19　　日
                  刑事第八庭  審判長法  官   黃偉銘
　　　　　　　　　　　
　　　　　　　　　　　              法  官   蕭孝如
　　　　　　　　　　　
　　　　　　　　　　　              法  官   陳育良
以上正本證明與原本無異。
本判決不得上訴。　　　　　　　　　　　
                                    書記官   王姵珺  
中　　華　　民　　國　　111 　年　　5 　　月　　20　　日